臺灣基隆地方法院刑事判決　　　　　　　　　　　　　九十三年度交訴字第二九號
　　公　訴　人　臺灣基隆地方法院檢察署檢察官
　　被　　　告　乙○○
右列被告因過失致死案件，經檢察官提起公訴（九十三年度調偵字第八七號），嗣經
本院合議改採簡式審判程序審理，本院判決如左：
    主    文
乙○○因過失致人於死，處有期徒刑陸月，如易科罰金以參佰元折算壹日。
    事    實
一、乙○○於民國九十三年四月十二日上午九時二十九分許，駕駛車牌號碼為Ｐ八—
    八八五０號自用小客車，沿基隆市○○街一一０巷由新豐街往教忠街七五巷（即
    美的世界社區方向）（起訴書誤載為沿新中街往教忠路方向）直行，途經教忠街
    一一０巷、教忠街七五巷與教忠街口之設有閃光紅燈之交岔路口時，本應注意汽
    車行駛時，駕駛人應注意車前狀況，隨時採取必要之安全措施，又駕駛人駕駛汽
    車，應遵守道路交通號誌之指示，再閃光紅燈表示停車再開，車輛應減速接近，
    先止於交岔路口前，讓幹道車優先通行後認為安全時，方得續行，而依當時主、
    客觀情形又無不能注意之情事，竟疏於注意及此，適有王阿和騎乘車號為ＷＫＪ
    —五九三號輕型機車沿教忠街由深澳坑路往教忠街一六八巷（起訴書誤載沿教忠
    街一六八巷）直行，行經教忠街與教忠街一一０巷、教忠街七五巷口之設有閃黃
    燈之交岔路口，本亦應注意汽車行駛時，駕駛人應注意車前狀況，隨時採取必要
    之安全措施，又駕駛人駕駛汽車應遵守道路交通號誌之指示，再閃光黃燈表示警
    告，車輛應減速接近，注意安全，小心通過，而依當時情形又無不能注意之情事
    ，竟亦疏未注意於此，致Ｐ八—八八五０號自用小客車之左前葉子板與ＷＫＪ—
    五九三號輕型機車之前方車輪蓋、左前踏板發生碰撞，王阿和因此人、車倒地，
    臉部受有擦傷。乙○○下車召喚救護車前來欲送王阿和就醫，然遭王阿和拒絕，
    乙○○見王阿和似無大礙，乃依王阿和之意，自行駕車送王阿和前往其位於基隆
    市○○○路六巷附近之菜園工作。未料，同日中午十二時三十七分許，王阿和竟
    昏倒於該菜園內，經人發現而送醫急救，始知王阿和因前開碰撞致顱內出血，受
    有創傷性硬腦膜外出血及創傷性硬腦膜下出血等傷害，雖嗣後經基隆市立醫院開
    刀診治，王阿和仍因傷重不治而於九十三年五月七日下午四時廿五分許死亡。
二、案經基隆市警察局第二分局報請相驗及王阿和之子甲○○訴請臺灣基隆地方法院
    檢察署檢察官偵查起訴。
　　理　　由
一、訊據被告乙○○在本院審理時對於右開事實坦承不諱，並有道路交通事故調查報
    告表一份、車損照片六幀附卷可稽。再按駕駛人應注意車前狀況，隨時採取必要
    之安全措施，又駕駛人駕駛汽車，應遵守道路交通號誌之指示，再閃光紅燈表示
    停車再開，車輛應減速接近，先止於交岔路口前，讓幹道車優先通行後認為安全
    時，方得續行，道路交通安全規則第九十四條第三項、第九十條、道路交通標誌
    、標線、號誌設置規則第二百十一條第一項第二款均定有明文，被告於案發時、
    地駕駛車輛，疏未注意該等規定致肇車禍，而依其主觀智識及客觀之天候及路況
    情狀，其復無不能注意之情事，其自應負過失責任至屬灼然。又查，被害人王阿
    和確因本件車禍而受有顱內出血、創傷性硬腦膜外出血及創傷性硬腦膜下出血等
    傷害，經送醫診治並開顱，仍因傷重致死，亦經臺灣基隆地方法院檢察署檢察官
    督同檢驗員到場相驗屬實，製有勘驗筆錄、驗斷書、相驗屍體證明書、死亡相驗
    照片十二幀附卷足憑，且有全民健康保險重大傷病申請書一紙足式，是被告之過
    失行為與被害人之死亡間具有相當因果關係，亦足堪認定，從而被告應負過失致
    死罪責。復查，被告雖在車禍發生後召喚救護車前來，後因被害人王阿和堅持不
    立即就醫，被告始依被害人之意送被害人至附近菜園工作，然被害人至案發當日
    之中午時分（距離案發僅約三小時）即昏倒於該菜園內，經人發現而送醫急救，
    可見被害人之前開致命之顱內出血等嚴重傷勢與被告之前開過失仍具相當因果關
    係，不能視被告之過失與被害人之最終死亡結果間之因果關係已為被害人之拒絕
    立即就醫而切斷。末查，被害人駕駛輕型機車本亦應注意汽車行駛時，駕駛人應
    注意車前狀況，隨時採取必要之安全措施，又駕駛人駕駛汽車應遵守道路交通號
    誌之指示，再閃光黃燈表示警告，車輛應減速接近，注意安全，小心通過，此在
    道路交通安全規則第九十四條第三項、第九十條、道路交通標誌、標線、號誌設
    置規則第二百十一條第一項第一款均規定甚明，被害人疏未注意及此，自屬對己
    之死亡結果與有過失。
二、核被告所為，係犯刑法第二百七十六條第一項之過失致死罪。爰審酌被告之過失
    程度、其犯後迄未與被害人家屬達成和解（按被害人家屬除已領取強制險之死亡
    給付外，僅再要求五十萬元之賠償）、被害人與有過失等一切情狀，量處如主文
    所示之刑，並諭知易科罰金之折算標準。
據上論斷，應依刑事訴訟法第二百七十三條之一第一項、第二百九十九條第一項前段
，刑法第二百七十六條第一項、第四十一條第一項前段，罰金罰鍰提高標準條例第一
條前段、第二條，判決如主文。
本案經檢察官黃鴻達到庭執行職務
中　　　華　　　民　　　國　　九十三　　年　　　十　　　月　　二十七　　日
                                臺灣基隆地方法院交通法庭
                                        法      官  曾雨明
右正本證明與原本無異。
對於本件判決如有不服，應於收受送達後十日內，向本院提出上訴書狀，上訴於臺灣
高等法院。
                                        書　記　官  王靜敏
中　　　華　　　民　　　國　　九十三　　年　　　十　　　月　　二十七　　日
附錄法條：
刑法第二百七十六條第一項：
因過失致人於死者，處二年以下有期徒刑、拘役或二千元以下罰金。
